臺灣臺中地方法院民事裁定
111年度沙簡聲字第10號
聲  請  人  陳怡如  


相  對  人  呂雪薇  

上列當事人間聲請停止強制執行事件，本院裁定如下：
    主      文
聲請人供擔保新臺幣壹拾肆萬貳仟元後，本院111年度司執字第4
8612號給付票款強制執行事件，於本院111年度沙簡字第395號確
認本票債權不存在之訴事件裁判確定、和解、撤回起訴或其他原
因終結前，應暫予停止。
    理　　　由
一、按非訟事件法第195條第1項規定：「發票人主張本票係偽造
    、變造者，於前條裁定送達後二十日內，得對執票人向為裁
    定之法院提起確認之訴。」同法第3項規定：「發票人主張
    本票債權不存在而提起確認之訴不合於第一項之規定者，法
    院依發票人聲請，得許其提供相當並確實之擔保，停止強制
    執行。」又按法院依強制執行法第18條第2項裁定准許停止
    強制執行所定之擔保金，係備供債權人因停止執行所受損害
    之賠償，其數額應依標的物停止執行後，債權人未能即時受
    償或利用該標的物所受之損害額，或其因另供擔保強制執行
    所受之損害額定之，最高法院87年度台抗字第529號民事裁
    判要旨可資參照。
二、本件聲請人以其已向本院提起確認本票債權不存在之訴為由
    ，聲請停止本院111年度司執字第48612號給付票款強制執行
    事件。經查，本院111年度司執字第48612號強制執行事件，
    就原告之財產強制執行程序現尚未終結，而聲請人已對相對
    人提起確認本票債權不存在之訴，現由本院以111年度沙簡
    字第395號審理中等情，業經本院依職權調取上開執行卷宗
    及民事卷宗查閱屬實，故認聲請人所為停止執行之聲請，就
    上開執行事件部分，於法尚無不合。又揆諸前揭最高法院見
    解所示，本院酌定擔保金額時，應僅斟酌相對人未能及時受
    償所受之損害額定之，爰審酌相對人聲請強制執行之債權額
    為新臺幣（下同）1,000,000元，如停止執行未能即時受償
    預計所受之損害額，應為該數額按週年利率百分之5計算之
    法定遲延利息，參以，本院111年度沙簡字第395號號民事事
    件之訴訟標的價額為1,000,000元，依民事訴訟法第427條第
    1項規定應適用簡易程序，且未逾民事訴訟法第466條所定數
    額，屬不得上訴第三審事件，至二審終結，其期間推定為2
    年10月（參照各級法院辦案期限實施要點第2條規定，民事
    簡易程序第一審審判案件期限為10月，民事第二審審判案件
    期限為2年），是以，本院綜合上情，認為聲請人所應供之
    擔保金額，以142,000元為適當【計算式：1,000,000×5%×（
    2＋10/12）＝141,667，元以下四捨五入，並取其整數為142,0
    00元】。爰依聲請命聲請人提出現金142,000元供擔保後，
    上開執行事件之強制執行程序於本院111年度沙簡字第395號
    確認本票債權不存在之訴事件裁判確定、和解、撤回起訴或
    其他原因終結前，應暫予停止。
三、依非訟事件法第195條第3項，裁定如主文。
中　　華　　民　　國　　111 　年　　7 　　月　　6 　　日
                沙鹿簡易庭  法  官  黃建都
以上正本係照原本作成。
如不服本裁定，應於送達後10日內向本院提出抗告狀（須附繕本
），並繳納抗告裁判費新臺幣1,000元。
中　　華　　民　　國　　111 　年　　7 　　月　　6 　　日
                            書記官